台灣高等法院台中分院刑事判決　　　　　　　　　　九十一年度上易字第六九一號
　　上　訴　人
　　即　被　告　戊○
右上訴人因傷害案件，不服臺灣台中地方法院九十年易字第三一六六號中華民國九十
一年三月八日第一審判決（起訴案號：臺灣台中地方法院檢察署九十年度偵字第一六
０六三號），提起上訴，本院判決如左：
      主  文
上訴駁回。
      事  實
一、戊○於民國九十年四月二十三日下午三時三十分許，在其所居住位於台中市○○
    區○○街二七巷一二號之「瑞聯大樓」內，因該大樓管理問題與管理員丁○○發
    生爭執，竟基於傷害人身體之犯意，於該大樓前徒手毆打丁○○之頭部及身體，
    致丁○○受有頭部外傷、背部挫傷及左手前臂挫傷等傷害。
二、案經丁○○訴由台中市警察局第四分局報請台灣台中地方法院檢察署檢察官偵查
    起訴。
      理  由
一、訊據被告戊○固不否認其確曾於上開時、地與丁○○發生爭執情事；惟仍矢口否
    認其有何傷害告訴人丁○○之犯行，辯稱：其並未出手毆打丁○○，而丁○○在
    警局中提出之錄影帶即可以證明其未出現在錄影帶中，且丁○○亦未受傷，診斷
    証明書及證人證詞均有不實云云。
二、本院查：
  (一)被告確曾於上開時、地徒手毆打告訴人之身體致受有前揭傷害等情，業據告訴人
    丁○○迭次於警局、偵查、原審審理及本院調查中指述甚詳，核與證人即居住於
    該棟大樓對面，當日亦在現場之謝秀玉及黃雅黛於原審審理時結證所陳之情節相
    符（原審卷第八十七頁），並有澄清醫院診斷證明書附卷足參。參酌：I被告與
    告訴人當天確有發生言詞爭執為被告坦認在卷。II被告與告訴人因舊怨，告訴人
    且曾於本件案發一星期前打告訴人耳光之事實，亦據被告於本院調查時白白在卷
    。III被告於原審審理時，與上開證人對質，被告自承未見過證人謝秀玉及黃雅黛
    二人等語以及告訴人與證人均陳稱被告係於大樓前之馬路上追打告訴人等情，顯
    見上開證人與被告間尚無嫌隙，在事理上，應無攀誣構陷被告可能。Ⅳ卷附診斷
    証明書門診時間為九十年四月二十三日與告訴人報案時間相符，且澄清醫院為台
    中市知名醫院，被告無具體事證，憑空質疑其客觀性，尚難採信，綜合上情，依
    前開證據已足認定被告確有傷害告訴人之犯行。
  (二)證人即本案承辦警員乙○○於本院調查時證稱：告訴人報案後，攜有一捲錄影帶
    至派出所，表示可以看到被告打人的畫面，但因該錄影帶係以十六分割畫面錄製
    ，派出所之放影機無法判讀，畫面看起來模糊不清，只有看到門口，看了半小時
    沒有看到打人的畫面。被告在派出所內否認當日有傷害事實，表示打人是上一個
    禮拜的事等語，就被告曾與告訴人衝突部分，被告於同庭訊問時亦供承，過去確
    曾打過告訴人一個耳光等語。
  (三)依前揭告訴人指訴事實、診斷証明書及證人證詞已足認被告有傷害告訴人之情事
    ，至錄影帶是否有被告打人畫面，不影響上開認定，被告聲請證人丙○○攜帶上
    開錄影帶到庭即無必要，併予敘明。
    本件事證明確，被告犯行堪予認定。
三、核被告戊○所為，係犯刑法第二百七十七條第一項之傷害罪。原審從而依據刑事
    訴訟法第二百九十九條第一項前段，刑法第二百七十七條第一項、第四十一條第
    一項前段，罰金罰鍰提高標準條例第一條前段、第二條之規定，並審酌被告犯罪
    動機、手段、告訴人受傷害之程度及被告犯罪後猶試圖矯飾犯行，犯後態度不佳
    等一切情狀，量處有期徒刑三月，並諭知易科罰金之折算標準，其認事用法核無
    違誤，量刑亦屬允當，上訴意旨猶執陳詞否認犯罪，其上訴為無理由，應予駁回
    。
四、被告經合法傳喚，無正當理由而不到庭，爰不待其陳述，逕行判決。
五、據上論斷，應依刑事訴訟法第三百六十八條、第三百七十一條，判決如主文。
本案經檢察官甲○○到庭執行職務。
中      華      民      國     九十一     年     六     月    二十八    日
                                   臺灣高等法院臺中分院刑事第四庭
                                         審判長法  官  洪  耀  宗
                                               法  官  江  德  千
                                               法  官  劉  登  俊
右正本證明與原本無異。
不得上訴。
                                               書記官  鄧  智  惠
中      華      民      國    九十一     年      七       月     一     日
                                                                        Ｆ
